臺灣高等法院刑事判決
109年度上訴字第104號
上  訴  人
即  被  告  邱泳滄



上列上訴人即被告因違反毒品危害防制條例案件，不服臺灣桃園
地方法院108年度訴字第527號，中華民國108年9月23日第一審判
決（起訴案號：臺灣桃園地方檢察署107年度偵字第21129、2367
7號、107年度毒偵字第5106號），提起上訴，本院判決如下：
    主  文
上訴駁回。
    事實及理由
一、本案經本院審理結果，認原審以上訴人即被告邱泳滄犯持有
    第一級毒品純質淨重十公克以上罪，累犯，判處有期徒刑1
    年6月，並諭知扣案之第一級毒品海洛因8包（含與毒品難以
    完全析離之包裝袋8只，驗餘淨重共19.32公克）、含有海洛
    因之吸管1支（含有海洛因驗餘淨重0.27公克）、甲基安非
    他命11包（含與毒品難以完全析離之包裝袋11只，驗餘淨重
    共188.03公克），均沒收銷燬；扣案之玻璃球吸食器1組沒
    收。其認事用法及量刑均無不當，應予維持，本判決除證據
    部分補充：「被告於本院審理時之自白」（見本院卷第129
    頁）並引用原審判決書記載關於被告部分之事實、證據及理
    由（如附件）。
二、被告上訴意旨略以：本件被告有自首，應酌減至最低刑度，
    且被告之持有，意在自用，僅係傷害自身健康之行為，並非
    危害社會、損害他人生命、身體、自由、財產等重罪，原審
    量刑過重，請求從輕量刑云云。惟查：
  ㈠按量刑係法院就繫屬個案犯罪之整體評價，為事實審法院得
    依職權自由裁量之事項。量刑判斷當否之準據，應就判決之
    整體觀察為綜合考量，不可摭拾其中片段，遽予評斷。即就
    個案量刑審酌之情狀為整體綜合之觀察，苟係以行為人之責
    任為基礎，並已斟酌刑法第57條各款所列情狀，基於刑罰目
    的性之考量、刑事政策之取向，以及行為人刑罰感應力之衡
    量等因素為之觀察，倘其刑之量定並未逾越公平正義之精神
    ，客觀上亦不生量刑畸重之裁量權濫用，自不得任意指摘為
    違法（最高法院106年度台上字第1930號判決意旨參照）。
　㈡原判決於理由欄載明：「被告固因另案遭通緝、逮捕，並同
    意員警搜索其住處，然此際警方並未掌握客觀上可合理懷疑
    被告有本案持有或施用毒品行為之具體、確切事證，嗣被告
    於員警實際搜索前即主動告知其持有、施用之毒品所擺放位
    置，並向警方供認持有、施用毒品犯行，而表明願接受裁判
    ，堪認已符合自首要件，考量其勇於面對司法，非無悔悟之
    心，爰依刑法第62條前段規定減輕其刑」，是原審認被告符
    合自首要件，並適用刑法第62條前段規定減輕其刑，此部分
    已就被告為有利之認定，合先敘明。
　㈢又原審量刑時業已審酌：「被告明知海洛因及甲基安非他命
    為受管制之第一級、第二級毒品，不得非法持有、施用，竟
    持有海洛因及甲基安非他命數量達法定標準以上，無視於毒
    品對於健康之戕害及國家對於杜絕毒品犯罪之禁令，應予非
    難，惟念其犯後坦承犯行，態度良好，兼衡智識程度、家庭
    經濟狀況、被告持有海洛因、甲基安非他命之數量及期間等
    一切情狀」，係以行為人責任為基礎，斟酌刑法第57條各款
    事由，既未逾越法定範圍，亦無違背公平正義之精神，客觀
    上不生量刑畸重或失出之裁量權濫用，核與罪刑相當原則無
    悖，自難認原審量刑有何不當或違法。再者，本件被告所為
    並非僅係單純之持有毒品犯行，其尚有施用毒品之犯行，且
    同時持有、施用第一級及第二級毒品，是原審於論罪欄復說
    明：「被告施用第一級毒品之低度行為，應為其持有第一級
    毒品純質淨重10公克以上之高度行為所吸收，其施用第二級
    毒品甲基安非他命之低度行為，亦應為其持有第二級毒品甲
    基安非他命純質淨重20公克以上之高度行為所吸收，皆不另
    論罪」；「又被告係同時取得扣案海洛因、甲基安非他命，
    而同時持有第一級毒品海洛因純質淨重10公克以上及第二級
    毒品甲基安非他命純質淨重20公克以上，係以一行為觸犯數
    罪名，為想像競合犯，應依刑法第55條規定，從一重以持有
    第一級毒品純質淨重10公克以上之罪論處」，而量處有期徒
    刑1年6月，從其前述行為不法內涵以觀，實已屬輕度之量刑
    。
三、綜上所述，本件被告猶執前詞提起上訴請求從輕量刑云云，
    並無理由，應予駁回。
據上論斷，應依刑事訴訟法第368條、第373條，判決如主文。
本案經檢察官朱曉群提起公訴，檢察官董怡臻到庭執行職務。
中　　華　　民　　國　　109 　年　　4 　　月　　16　　日
                  刑事第二十三庭審判長法　官  李釱任
                                      法　官  連育群
                                      法　官  崔玲琦
以上正本證明與原本無異。
如不服本判決，應於收受送達後20日內向本院提出上訴書狀，其
未敘述上訴之理由者並得於提起上訴後20日內向本院補提理由書
（均須按他造當事人之人數附繕本）「切勿逕送上級法院」。
                                      書記官  李政庭
中　　華　　民　　國　　109 　年　　4 　　月　　16　　日

附錄：本案論罪科刑法條全文
毒品危害防制條例第11條
持有第一級毒品者，處 3 年以下有期徒刑、拘役或新臺幣 5 萬
元以下罰金。
持有第二級毒品者，處 2 年以下有期徒刑、拘役或新臺幣 3 萬
元以下罰金。
持有第一級毒品純質淨重十公克以上者，處 1 年以上 7 年以下
有期徒刑，得併科新臺幣 1 百萬元以下罰金。
持有第二級毒品純質淨重二十公克以上者，處 6 月以上 5 年以
下有期徒刑，得併科新臺幣 70 萬元以下罰金。
持有第三級毒品純質淨重二十公克以上者，處 3 年以下有期徒
刑，得併科新臺幣 30 萬元以下罰金。
持有第四級毒品純質淨重二十公克以上者，處 1 年以下有期徒
刑，得併科新臺幣 10 萬元以下罰金。
持有專供製造或施用第一級、第二級毒品之器具者，處 1 年以
下有期徒刑、拘役或新臺幣 1 萬元以下罰金。